# 在建工程转固时点

提问人：liuwa99 时间：2017-03-18 22:02:47
求助问题： 1 、化工企业 2014 年底建设完成并报政府部门审批，获批得到三个月试运营期间。试运营结束后，一直未得到正式生产批文，但企业实际已经正常生产，并且是超负荷运转 2 年了。那请问在建工程转固定资产时点如何确认？ 2 、公司在成立之前与一个人签字技术服务合同，约定期帮助公司设计产品生产流程。后公司与该员工签定人事合同成为其公司员工，但技术合同任然有效，并在员工任职期间付的全款（该员工与 17 年离职，属于高级核心人员）。请问上述款项如何进行会计处理？如果是任职期间又新增技术合同，是能应按薪酬计入工资里？感谢

回答人：chenyiwei
1 、从你说的情况看，该项目早已实质上投入商业运营，故应在开始投入商业运营的时点认为达到预定可使用状态，相应转固。但需关注相关的合规性风险。 2 、建议基于经济实质分析此人与公司之间的关系能否认定为职工薪酬准则所指的“职工”。在符合“职工”确认条件期间所支付的报酬就属于职工薪酬性质，应通过应付职工薪酬科目核算。

提问人：liuwa99 时间：2017-03-19 19:23:52
感谢版主。 1.如上企业早已实现营业，我能否已批文满三个月后认定为在建工程转固时点，如可以有参考依据或案例么？ 2.如上文，公司以集团名义于 12 年与个人签订技术合同，该人员在 14 年正式入职该化工集团，并总揽全局，属于正式人员另行发放工资，技术服务费为 15 年一次性支付，请问该技术服务费能否计入无形资产？有何案例可参考？谢谢

回答人：chenyiwei
1 、不清楚“批文满三个月”的出处？ 2 、相关技术服务是否在入职前已经提供完毕？为何在 2015 年才支付？

提问人：liuwa99 时间：2017-03-21 08:46:58
感谢版主。 1.如上企业早已实现营业，我能否已批文满三个月后认定为在建工程转固时点，如可以有参考依据或案例么？ 2.如上文，公司以集团名义于 12 年与个人签订技术合同，该人员在 14 年正式入职该化工集团，并总揽全局，属于正式人员另行发放工资，技术服务费为 15 年一次性支付，请问该技术服务费能否计入无形资产？有何案例可参考？谢谢

回答人：chenyiwei
1 、不清楚“批文满三个月”的出处？ 2 、相关技术服务是否在入职前已经提供完毕？为何在 2015 年才支付？

提问人：一云 时间：2017-03-25 19:49:29
陈老师您好： 请教您个问题。
有一家医药生产企业，建了一个生产车间，已经建设完成，但是因为没有取得有关部门的生产许可，尚未投产，那在建工程是不是就不能转固呢？

回答人：chenyiwei
如果未取得生产许可是因为该车间本身还存在瑕疵，未达到预定可使用状态，则不能转固；如果未取得生产许可是因为与该固定资产无关的其他原因，则仍应转固。